臺灣苗栗地方法院刑事判決　　　　　　　 94年度訴字第370號
公　訴　人　臺灣苗栗地方法院檢察署檢察官
被　　　告　甲○○
選任辯護人　彭巧君　律師
上列被告因詐欺等案件，經檢察官提起公訴（臺灣苗栗地方法院
檢察署94年度偵緝字第32號）及移送併案審理（94年度偵字第39
41號、臺灣臺北地方法院檢察署94年度偵字第16661 號），本院
判決如下：
    主  文
甲○○連續犯行使偽造私文書罪，累犯，處有期徒刑貳年捌月；
如附表一所示各次消費紀錄之簽帳單第一聯商店收執聯上偽造之
「乙○○」署押共柒枚，及簽帳單第二聯客戶收執聯共柒張，均
沒收。
　　犯罪事實
一、甲○○(1)曾因誣告、詐欺、偽造有價證券、詐欺、妨害家庭
    等案件，分別經法院判處有期徒刑6 月、5 月、4 年、1 年
    、10月確定，嗣經法院定應執行有期徒刑6 年確定，(2)復因
    詐欺、侵占案件，經法院分別判處有期徒刑8 月、8 月，應
    執行有期徒刑1 年2 月確定。上開案件經接續執行，於87年
    12月7 日假釋付保護管束，於民國91年7 月7 日假釋期滿視
    為執行完畢。
二、詎甲○○仍不思悔改，因其於93年間受乙○○之委任，於乙○○所開設位於台北市○○街99巷1 號2 樓之德利發食品公
    司辦公室內操作期貨買賣，因需要於公司下班後乃至於深夜
    中買賣國外期貨，故自乙○○處取得該辦公室鑰匙並得自由
    進出該辦公室，甲○○竟利用此一機會，乃基於意圖為自己
    不法之所有之竊盜、詐欺取財及以不正方法由自動付款設備
    取得他人財物之概括犯意，並基於偽造私文書並進而行使之
    概括犯意，先後為下列行為：
（一）於93年6 月間某日，在台北市○○街99巷1 號2 樓、其任
      職之德利發食品公司辦公室內，竊取乙○○所有：000000
      0000000000號之中華商銀信用卡、000000000000 0000 號
      之富邦銀行信用卡、0000000000000000號之建華銀行信用
      卡；辛○○所有：00000000000000號之中華商銀現金卡、
      0000000000000000號信用卡各1 張，並記下抽屜內筆記本
      及銀行密碼通知書上所載之密碼。甲○○旋即持上揭竊得
      之信用卡，未經乙○○本人之同意，佯以持卡人乙○○本
      人之名義，於如附表一所示之時間、地點刷卡消費，使各
      該店店員誤以為係信用卡持有人即乙○○本人而允其消費
      ，甲○○並冒用乙○○之名義，偽造如附表一所示之署押
      在各該信用卡之一式二聯式消費簽帳單簽名欄（其中一聯
      為持卡人存根聯，另一聯為商店存根聯）內，共計偽造十
      四枚「乙○○」署押，作成表示乙○○本人確認刷卡消費
      之私文書，並交還店員持以行使，足生損害於乙○○、特
      約商店及各該付款銀行，並使各該特約商店陷於錯誤而交
      付物品或提供服務，而以此方法詐得財物及服務（各次消
      費商店、消費時間、消費金額均詳如附表一所示）。
（二）甲○○未經辛○○同意，持上開竊得之辛○○中華商銀現
      金卡，先後於附表二所示之時間、地點，持各該現金卡卡
      置入自動提款機內操作，輸入各該銀行所給予之密碼，佯
      以係該現金卡之合法使用人身分之不正方法預借現金，使
      各該銀行分別陷於錯誤，而經由各該自動提款機給付如附
      表二所示之現款，前後共計詐得現金達新台幣（下同）26
      萬元。
（三）甲○○明知乙○○於93年8 月7 日將與其結伴外出，即承
      接上開意圖為自己不法所有之竊盜及詐欺取財之犯意，並
      與真實姓名不詳之成年人士另基於竊盜之犯意聯絡，由甲○○提供上址鑰匙備份予該有犯意聯絡之人於該日潛入上
      址，侵入告訴人上址之寢室（侵入住宅部分未據告訴），
      竊取告訴人持有之中華商業銀行卡號0000000000000000號
      信用卡等物，得手後將上述信用卡交付甲○○，甲○○遂
      即基於行使偽造私文書及詐欺取財之概括犯意，連續於93
      年9 月28日、10月2 日、10月9 日於網際網路內第三波資
      訊公司戲谷會員中心冒用乙○○姓名輸入乙○○基本資料
      並輸入該卡卡號4 次，每次消費720 元，使第三波資訊公
      司陷於錯誤而販售戲谷網路遊戲之點數供其娛樂之用。嗣
      甲○○於93年10月9 日在台北市○○區○○路1 段92號1
      樓之旭曜電通公司冒簽乙○○署名而持該卡購買電腦1 部
      時，因金額達56000 元，中華商業銀行立即以電話與乙○○確認，乙○○表示遭人盜刷，中華商業銀行乃於旭曜電
      通公司出貨前與該公司協調取消該筆交易，乙○○嗣要求
      中華商業銀行掛失該卡並提供交易明細，始循線查覺訴外
      人己○○（收受贓物罪嫌部份另由本院審理中）於93年10
      月3 日即持甲○○所交付之上述信用卡至臺北市○○區○○路農民銀行西湖分行自動提款機前輸入錯誤之密碼預借
      現金未果（此部分法律不處罰未遂犯）而為監視錄影機攝
      得畫面，始悉上情。
三、案經辛○○訴由內政部警政署鐵路警察局第一警務段報由臺
    灣台北地方法院檢察署呈請臺灣高等法院檢察署令轉臺灣苗
    栗地方法院檢察署檢察官偵查後起訴及乙○○訴請同署檢察
    官偵查後起訴及臺灣臺北地方法院檢察署檢察官移送併案審
    理。
    理  由
一、認定犯罪事實所根據的證據及理由：
（一）犯罪事實欄二(一)(二)部分：
    1.如附表一證據名稱欄所示之證據可佐。
    2.復有乙○○所提出由甲○○所立具之刑民事和解書1 份附
      卷可稽（見94偵緝字第32號卷第27頁）。足證被告確實有
      盜刷乙○○之信用卡無訛。
    3.綜上，本案被告既未經乙○○、辛○○同意而使用系爭信
      用卡、現金卡，參以被告有乙○○辦公室之鑰匙，並可於
      操作期貨期間於半夜自由進出、使用辦公室，由此可推論
      係被告竊取乙○○、辛○○置於辦公室內系爭信用卡、現
      金卡並盜刷、盜領無訛。
    4.本案事證已臻明確，被告犯行洵堪認定。
（二）犯罪事實欄二(三)部分：
    1.被告甲○○偵訊及本院審理中證述有拿乙○○的信用卡購
      買網路遊戲點數消費，並供承有將乙○○之信用卡請己○○提款等語明確（見94年度偵字第3941號卷第235 頁；審
      二卷第69頁以下）。
    2.證人即被害人乙○○於偵訊及審理時證述其所有之信用卡
      遭竊，並遭盜用及遭己○○盜領現金未遂等語明確（見同
      上偵卷第199 頁以下；審二卷第161 頁以下）。
    3.證人己○○於偵訊中證述被告將系爭卡片交付其提領款項
      等語明確（見同上偵卷第218 頁以下；審一卷第198 頁以
      下）。
    4.證人趙英偉（中華商業銀行風管組職員）、黃翊敏（第三
      波資訊公司客服部職員）於偵訊中之證述（見同上偵卷第
      196 至第197 頁）。
    5.此外，復有中華商業銀行信用卡電話掛失紀錄單、中華商
      業銀行信用卡部消費明細、網路遊戲發票、旭曜電通公司
      退款憑單附卷可稽（見同上偵卷第99頁以下）。
    6.綜上，本案事證已臻明確，被告犯行洵堪認定。
二、對於被告辯解，本院之判斷：
    訊據被告甲○○固供認持乙○○信用卡為附表一編號1 、2
    、3 、5 、6 、7 之刷卡消費，也確實有以辛○○現金卡為
    附表二編號1 至4 之預借現金行為，並供認有上網至第三波
    資訊輸入乙○○信用卡卡號消費玩線上遊戲，及將乙○○卡
    片交給己○○提款，惟矢口否認有何盜刷信用卡、盜領現金
    卡之犯行，辯稱：信用卡及現金卡均係乙○○交給伊使用的
    ，因伊幫乙○○操作期貨，乙○○給伊信用卡做伊平日消費
    ，另伊預借現金係要補期貨之保證金。至於附表一編號4部
    分係乙○○本人簽名的。而附表二編號5 部分並非伊本人所
    為，另伊並未於前揭時、地持乙○○信用卡刷卡買電腦。此
    外，伊當時係因身體不舒服，始將乙○○卡片交給己○○幫
    伊去提款，後來己○○告訴伊密碼不對云云。辯護意旨稱：
    若信用卡遭被告所盜用，則銀行於刷卡後，應會以簡訊或電
    話通知本人，故乙○○本人應該知悉遭盜用而停卡，而本案
    既未停卡，故應係經由乙○○本人同意而為之等語。經查：
（一）證人乙○○確實於93年間投資美金1 萬元，委任被告在所
      開設位於台北市○○街99巷1 號2 樓之德利發食品公司辦
      公室內操作期貨買賣，因需要於公司下班後乃至於深夜中
      買賣國外期貨，故自乙○○處取得該辦公室鑰匙並得自由
      進出該辦公室乙節，業據被告供承不諱，核與證人乙○○
      證述相符，應堪認定，先予敘明。
（二）關於被告並未經證人乙○○、辛○○同意，而使用乙○○
      、辛○○之信用卡及現金卡提款或預借現金乙節，業據證
      人乙○○、辛○○於偵、審中證述明確。而證人乙○○、
      辛○○於本院審理時，經具結以擔保其陳述之真實性，且
      經檢辯交互詰問之直接審理結果，其證言並無瑕疵可指，
      且主要情節互核相符，而觀其作證之整體過程，亦足使本
      院確信其證詞為真正，相較於被告前後供述矛盾，且有違
      常理之處（詳後述），證人乙○○、辛○○之證詞具有相
      當高之可信性。
（三）被告雖辯稱：信用卡係乙○○交給伊的，因伊幫乙○○操
      作期貨，故其授權伊使用信用卡，可以讓伊加油、吃飯、
      買衣服等食衣住行開銷，這些消費都經過乙○○允許云云
      。惟查，(1)關於上開信用卡帳單費用由誰支付乙節，被告
      於準備程序中辯稱由乙○○支付此開銷（見審一卷第28、
      87頁），惟復辯稱：乙○○有同意伊使用信用卡，但該消
      費額度要伊自己去繳云云（見審一卷第53頁、審二卷第69
      頁）。其前後辯解不一，本值可疑。(2)再者，信用卡乃個
      人理財、消費工具，具有個人專屬性，且其申請並不困難
      ，故一般人鮮有將自己之信用卡借予他人使用之情形。準
      此，依被告所辯，其係經乙○○同意而使用系爭信用卡，
      另一方面卻又要自己去繳交帳單費用，實顯與常理有違。
      (3)綜上，被告此部分之辯解，前後不一，且與常情有違，
      尚難採信。
（四）被告雖辯稱：信用卡及現金卡係乙○○交給伊，由伊去提
      領現金，目的是要補操作期貨的保證金云云。惟查，(1)衡
      諸常情，若乙○○欲補操作期貨之保證金，其大可逕以交
      付現金予被告或以匯款至期貨交易公司之方式為之，何需
      以交付信用卡、現金卡借款方式為之？此舉不僅輾轉（被
      告尚需提領再匯款至期貨公司），且現金卡借款利率甚高
      （不符合投資之概念）、風險較高（需將現金卡密碼告知
      被告，被告可能任意提款，無法控管），亦無法留存交易
      資料（乙○○無法證明係被告提領並使用於保證金），是
      被告此部分所辯，顯與常理有悖。(2)況且，若乙○○確真
      交付信用卡或現金卡予被告使用，其大可交付自己之信用
      卡或現金卡「１」張即可，何以乙○○卻交付「辛○○」
      且「多張」信用卡及現金卡？且乙○○又何以知道辛○○
      之預借現金密碼？是被告此部分之辯解，亦顯與常理有悖
      。(3)再者，被告自承案發後，有找友人戊○○將5 萬元賠
      償給被害人辛○○等語（見94年度偵緝字第32號第12頁）
      ，此部分核與證人辛○○於偵訊中證述相符（見93年度偵
      字第16387 號卷第80頁），並據證人戊○○於審理時證述
      被告有託其持5 萬元交予乙○○帶去之小姐等語明確（見
      審二卷第192 頁），應堪採信。準此，苟本案確係乙○○
      交付辛○○卡片予不知情之被告並同意其提領現金，理應
      由乙○○出面與其會計辛○○商談如何處理，被告何需出
      面賠償？由此可推論被告確係有盜領現金無訛。(4)又觀諸
      系爭現金卡提領之紀錄（見93年度16387 號卷第45頁），
      可知提款之時間均係凌晨4 時許，且提款機地點遍布台北
      市○○○路、忠孝東路、基隆路等地點，此短時間內分3
      個不同地點提款，此顯與常理有違。且4 時38分及4 時39
      分提款交易未成功後，即換另一地點之提款機，顯可推論
      係為避免提款機因三次輸入密碼錯誤交易失敗而沒入卡片
      （被告應係試驗卡片密碼）。(5)此外，被告僅泛稱提領之
      現金係操作期貨所使用之保證金，但並未具體指出該其提
      款出來後，究係於何月日時將該款項匯入期貨公司相關保
      證金帳戶，以供本院查詢被告所辯之可信性，是以，被告
      就此客觀且容易查證之事項，並未向本院聲請調查證據以
      佐證其說，尚難資為有利於被告之認定。(6)綜上，被告此
      部分之辯解，亦難採信。
（五）被告雖辯稱：附表一編號4 之消費，係乙○○本人消費、
      簽名云云。惟查，(1)附表一編號3 、5 、6 均係被告持乙○○所有富邦銀行信用卡，簽乙○○署名於簽帳單所刷卡
      消費乙節，業據被告供承無訛，且有附表一證據名稱欄所
      示之證據附卷可稽，應堪採信。準此，上開消費既橫跨93
      年6 月18及6 月19日，衡情中間被告應無返還乙○○信用
      卡又馬上取回消費之必要，故附表一編號4 應係由被告本
      人所消費，較符常理。(2)又附表一編號7 之消費，被告亦
      自承係其刷卡消費並簽署乙○○署名於簽帳單無訛，已認
      定如前。而經本院調閱該簽帳單，以肉眼與系爭附表一編
      號4 之消費簽帳單上乙○○署名及乙○○本人於開庭時之
      本人簽名交互比對之結果（簽帳單原本見審一卷第222 頁
      ，乙○○本人簽名見94年度偵緝字第32號卷第23頁、審一
      卷第177 頁），就其各筆劃間之相關結構、運筆態勢及筆
      劃特徵，可知簽帳單之乙○○簽名大致相同，應係初於同
      一人之手，並均與乙○○當庭之簽名明顯不同。由此足證
      附表一編號4 之簽帳單上之「乙○○」簽名，應係被告本
      人所人所親自簽署無訛。(3)再者，觀諸該簽帳單消費，係
      於93年6 月23日至中華賓士汽車股份有限公司消費共2836
      7 元，衡情應係賓士汽車保養或維修等相關費用消費。據
      證人乙○○到庭證稱：該賓士車原係伊所有，後來被告說
      有意思要買伊的車，並借車去試開，車子交給被告後，伊
      就沒有去保養了，後來在93年7 月簽約賣給被告等語（見
      審二卷第167 頁）。準此，該車雖然於93年6 月23日時屬
      乙○○所有，惟已交付被告使用，且未同意被告持乙○○
      之信用卡刷卡保養該車，由此足認被告確係未經同意而盜
      刷信用卡無訛。
（六）至證人己○○雖到庭證稱：伊曾在乙○○二樓辦公室，聽
      到被告對乙○○說：「你信用卡交給我，密碼沒有給我，
      我要怎麼領錢？」結果乙○○就進辦公室旁的寢室，拿出
      筆記本念密碼給被告云云（見審一卷第199 頁）。惟查：
      (1)關於證人己○○是否有目擊乙○○有將信用卡交予被告
        乙事：被告於接押程序中供承：「（問：如何證明乙○○是因為代為操作期貨指數，將信用卡交給你？）己○○有當場看到他拿信用卡及密碼給我」云云（見審一卷
        第113 頁），惟證人己○○僅證稱：伊不曾看到乙○○
        有將信用卡交給被告等語（見審一卷第199 頁）。雙方
        就此重要事項供述不一，顯有可疑。(2)若乙○○交給被
        告信用卡、現金卡之目的，係為可以讓其可立即領錢補
        保證金，則理應於交付卡片當時，即告知密碼，何需事
        後再向乙○○要密碼？此顯與常理不符。(3)此外，證人
        己○○證稱僅聽到乙○○告知被告一組卡片密碼云云（
        見審一卷第205 頁）。惟本案被告係持乙○○信用卡及
        辛○○現金卡提款（密碼應不同），已認定如前，若己○○僅聽到乙○○告知被告一組密碼，表示之前乙○○
        已告知被告另一組卡片密碼，是則，乙○○當初交付卡
        片時，何以不於同一時間即告知兩張卡片之密碼？顯與
        常理有違。(4)綜上，證人己○○之證述，尚與常理有違
        ，難以採信。
（七）至辯護意旨稱：若乙○○信用卡遭被告所盜用，則銀行於
      刷卡、提款後，應會以簡訊或電話通知乙○○本人，故乙○○本人應該知悉遭盜用而停卡，而本案既未停卡，故應
      係經由乙○○本人同意而為之云云。惟查，(1)按核卡銀行
      於客戶持卡消費、借款時，一般會以簡訊或電話聯絡本人
      ，但依經驗法則而言，本人未必一定接到該電話或簡訊（
      例如手機未開機、沒注意，或辦卡時留存家中或辦公室電
      話資料，以致銀行無法即時通知）。是則，此部分論點尚
      難作為有利於被告之認定。(2)再者，但本案被告係於辦公
      室內竊取乙○○信用卡時，其對於乙○○本人之相關身份
      資料則不難取得，是則，於竊取卡片同時，以電話聯絡銀
      行修改聯絡電話或改以辦公室為聯絡電話，亦使銀行難以
      聯絡到乙○○本人。是則，銀行究竟是否聯絡到乙○○「
      本人」，即不無疑義。(3)綜上，此部分之論點，固非無見
      ，惟尚難作為有利於被告之認定。
（八）至於何以被告知悉乙○○、辛○○信用卡及提款卡預借現
      金之密碼乙節？證人乙○○證稱：伊係將信用卡及寫有密
      碼之筆記本放在伊辦公室抽屜內，因甲○○幫伊操作期貨
      ，可自由進出伊辦公室，伊並沒有防他等語（見審二卷第
      171 頁以下）。證人辛○○則證稱：伊將卡片及銀行寄來
      的密碼都放在辦公室抽屜內，伊放很多張信用卡，不會每
      天數卡片有無遺失等語（見審二卷第146 頁以下）。按乙○○、辛○○既有個人使用之辦公桌，其等將信用卡等卡
      片及載有密碼之物件放在辦公桌內，尚與常情並不相違，
      從而，被告既有辦公室鑰匙可自由進出，並可因操作期貨
      而一人於半夜在辦公室內活動，從而，其不僅有竊取取卡
      片之機會，且其竊取卡片同時取得其密碼，尚屬合理。
（九）至證人乙○○是否因被告替其操作期貨虧錢而與被告交惡
      ，並進而誣指被告乙節？經查，(1)關於被告替乙○○操作
      期貨虧錢之金額，據證人乙○○於審理時證稱：伊提供1
      萬美金給被告操作期貨，後來賠光光等語（見審卷第160
      頁以下）。按期貨操作本係高獲利、高風險之投資，乙○○為從商人士，且有相當之社會閱歷，就此基本投資常識
      應無不知之理。是乙○○委託被告替其操作期貨，縱有虧
      損，其損失僅約新台幣三十餘萬元，尚非鉅額重大，且應
      係其合理風險評估範圍內。故乙○○即便心中雖難免不悅
      ，但衡情應無設詞誣陷被告，而甘冒誣告罪、偽證罪之理
      。(2)況本案並非單純僅涉及乙○○個人信用卡遭盜刷之情
      形，尚有同辦公室之辛○○之現金卡遭盜領，而乙○○亦
      無由將辛○○之現金卡、密碼交予被告使用，已如前述，
      從而，此部分應非單純被告與乙○○間操作期貨虧錢糾紛
      所致。(3)再者，被告曾因盜刷乙○○信用卡乙事，事後與
      乙○○達成和解，此有民刑事和解書1 份附卷可稽（94
      年度偵緝字第32號卷第27頁），而被告固供認有簽署和解
      書（見審一卷第113 頁），惟審理時辯稱係為換取購車款
      15 0萬元之支票回來，因當時在通緝不得已始簽下和解書
      等語（見審一卷第44頁）。惟被告於偵訊中係辯稱係和解
      書前一頁不係該內容，而第二頁簽名係因保險費彌補乙○○期貨虧損所簽云云（見94年度偵緝字第22頁），其前後
      辯解不一，本值可疑。且觀諸該和解書內容，載明被告利
      用在乙○○辦公室操作期貨之時期，盜刷乙○○之信用卡
      多張等情，已屬明確，被告既願在該和解書上簽名，即應
      為不利之認定。準此，被告上開辯解，顯係事後飾詞圖卸
      之詞，尚難採信。
（十）另被告復辯稱犯罪事實欄二(三)之事實，並未與不詳姓名之
      人犯意之聯絡而竊取乙○○之信用卡，且並未至旭曜電通
      公司購買電腦，系爭信用卡係乙○○交給伊云云。惟查，
      系爭信用卡確係於93年8 月7 日在乙○○前揭辦公室旁寢
      室內遭竊，並未交予被告使用乙節，業據證人乙○○於偵
      、審中證述明確。就此，被告雖辯稱係乙○○交給其使用
      云云，惟依前所認定，此部分之辯解實難採信。此外，被
      告亦供認有持該信用卡上網消費並交給己○○請其代為提
      款等語無訛。從而，己○○使用之乙○○卡片既係被告交
      付其提領，且係乙○○所失竊之信用卡，堪認犯罪事實欄
      二(三)之部分，信用卡係與被告有犯意聯絡之不詳姓名之人
      進入乙○○辦公室內所竊取後，再由被告交予己○○提款
      使用，且被告確有持該卡購買電腦未遂無訛。
（十一）綜上，可知被告之辯解，顯與事實不符，亦與常情有違
        ，尚難憑採。
三、論罪科刑的理由：
（一）關於新舊法比較之說明：
      被告行為後，刑法業於94年2 月2 日經總統以華總一義字
      第09400014901 號令修正公布，並於95年7 月1 日施行（
      下稱新法，修正前刑法下稱舊法），參酌最高法院95年5
      月23日刑事庭第八次會議決議，新法第2 條第1 項之規定
      ，係規範行為後法律變更所生新舊法律比較適用之準據法
      ，於新法施行後，應適用新法第2 條第1 項之規定（按：
      行為後法律有變更者，適用行為時之法律。但行為後法律
      有利於行為人者，適用最有利於行為人之法律），為「從
      舊從輕」之比較。另於比較時應就罪刑有關之共犯、未遂
      犯、想像競合犯、牽連犯、連續犯、結合犯，以及累犯加
      重、自首減輕暨其他法定加減原因（如身分加減）與加減
      比例等一切情形，本於統一性及整體性原則，綜其全部罪
      刑之結果而為比較。本案涉及法律變更之部分經附表所示
      比較新舊刑法之規定，以舊法（行為時法）有利於被告，
      依新法第2 條第1 項前段規定，自應適用行為時之刑法，
      合先敘明。
（二）按持卡人於特約商店信用卡簽帳單上簽立署押，係表示該
      持卡人對於該特約商店消費簽帳單上所示之事項及金額為
      確認消費及付款之意思，而特約商店可據以向約定之銀行
      請款，銀行再轉向持卡人請款之意，故如有偽簽他人署押
      於信用卡簽帳單者，自足以生損害於他人，應成立偽造私
      文書罪（最高法院91年度台上字第2550號裁判要旨可參）
      。次按以無付款意思而冒用他人名義之信用卡，以偽造名
      義持卡人之簽名於簽帳單上，使特約商店陷於錯誤，誤以
      為行為人即係原名義持卡人，而交付行為人一定之財物，
      此一過程，實與詐欺取財罪之構成要件相符合（司法院
      廳刑一字第13079 號函附之臺灣高等法院研究意見可參）
      。準此，被告竊取乙○○、辛○○之信用卡、現金卡，其
      進而持之行使而刷卡簽帳消費，及在前述各簽帳單上偽簽
      「乙○○」之署押後持交店員以行使，係表示持卡人以該
      等私文書內容對於特約商店請求於核對無誤時提供商品或
      服務，並請求發卡銀行給付款項之依據，均該當於刑法第
      216 條之「行使」之法意，且足生損害於告訴人乙○○、
      各該特約商店、各該付款銀行以及財團法人聯合信用卡處
      理中心對信用卡管理之正確性。而被告復向前述各該特約
      商店佯裝其係真正名義持卡人本人，向該等特約商店刷卡
      簽帳詐得各該商品，故核其此部分所為，均係犯刑法第32
      0 條第1 項普通竊盜罪、第216 條、第210 條之行使偽造
      私文書罪、第339 條第1 項之詐欺取財罪、第339 條第3
      項、第1 項之詐欺取財未遂罪。又被告將上開信用卡置入
      各該銀行所設置之自動提款機內，並鍵入預借現金之密碼
      ，偽以該信用卡之合法使用人身分之不正方法而預借現金
      ，使各該銀行陷於錯誤，而分別經由該自動提款機給付現
      金，其該部分所為，該當刑法第339 條之2 第1 項之以不
      正方法由自動付款設備取得他人財物罪。被告偽造署押係
      其偽造私文書之階段行為，而偽造私文書後持以行使，其
      偽造私文書之低度行為，應為行使偽造私文書之高度行為
      所吸收，均不另論罪。
（三）被告與不詳姓名年籍之成年男子就犯罪事實欄二(三)之竊盜
      犯行部分，有犯意之聯絡及行為之分擔，為共同正犯。惟
      被告於行使偽造私文書、詐欺取財等犯行，並無證據證明
      係與他人共同為之，應係單獨一人所為，爰不於主文中記
      載共同犯罪，併此敘明。
（四）又被告先後數次竊盜、行使偽造私文書、詐欺取財（既、
      未遂）、以不正方法由自動付款設備取得他人財物罪之犯
      行，均時間緊接，方法相同，分別觸犯構成要件相同之罪
      名，顯各係基於概括犯意為之，均為連續犯，應分別依刑
      法第56條之規定各論以一罪，並均加重其刑。
（五）又被告所犯上揭連續竊盜、連續行使偽造私文書罪、連續
      詐欺取財罪、連續以不正方法由自動付款設備取得他人財
      物罪之間，係圖以竊盜（盜刷信用卡部分並兼有行使偽造
      私文書）之方法，而達到達到詐欺取財罪及以不正方法由
      自動付款設備取得他人財物罪之目的，核有手段、目的之
      牽連關係，為牽連犯，應依修正前刑法第55條後段之規定
      ，從一重之連續行使偽造私文書罪處斷。
（六）查被告有犯罪事實欄一所載之犯罪前科執行情形，有臺灣
      高等法院被告全國前案紀錄表、臺灣苗栗地方法院檢察署
      刑案資料查註紀錄表在卷可稽，其受有期徒刑執行完畢後
      ，5 年內再犯有期徒刑以上之本罪，為累犯，應依修正前
      刑法第47 條 之規定，遞加重其刑。
（七）又查被告所犯如犯罪事實欄所示之犯行，起訴意旨雖僅記
      載犯罪事實欄二(一)之犯罪事實，而就其餘之犯罪事實雖未
      提及，惟此部分業經偵查檢察官移送併案審理及公訴檢察
      官於本院審理時予以補充，是被告就此部分，既與起訴部
      分有連續犯之裁判上一罪關係，基於審判不可分原則，應
      為起訴效力所及，本院自得併予審理，併此敘明。
（八）量刑部分：
      爰審酌被告正值年壯，不思以己力賺取財物，竟竊取他人
      信用卡、現金卡，進而盜刷、盜領，擾亂金融秩序，滿足
      個人物慾，其犯後雖曾與被害人乙○○達成和解，並償還
      辛○○遭盜領之部分款項，但仍未完全賠償被害人之損失
      ，且被告犯後否認犯行，毫無坦承悔過之具體表現，浪費
      有限之司法資源，參以其曾有犯罪事實欄所載詐欺、偽造
      文書等前案紀錄，已如前述，素行不佳，併參酌其生活狀
      況、品行、智識程度、犯罪之動機、目的、手段、所生危
      害及公訴人向本院之具體求刑有期徒刑2 年6 月等一切情
      狀，認公訴人之求刑尚嫌過輕，爰量處如主文所示之刑，
      以資懲儆，並符罪刑相當原則。
（九）沒收部分：
    1.如附表一所示之7 筆簽帳消費，其簽帳單均為一式二聯，
      其簽帳單均經被告於第一聯商店收執聯上為偽造之持卡人
      簽名後，再經複寫作用偽造署押至第二聯顧客收執聯。故
      各該簽帳單之第二聯客戶收執聯（即持卡人存根聯）共7
      張部分，為被告於各次消費簽帳後，由特約商店交予被告
      留存收執，係被告所有並供犯罪所用之物，雖未經扣案，
      但亦無證據證明業已滅失，自應依刑法第38條第1 項第2
      款之規定，宣告沒收之。至該簽帳單第二聯上由被告所偽
      造之「乙○○」署押，因所附麗之私文書已整份宣告沒收
      ，爰不予重複宣告沒收之，併此敘明。
    2.至各該簽帳單之第一聯商店收執聯簽名欄上偽造之「乙○○」署押共7 枚，均為偽造之簽名，不問屬於犯人與否，
      均應依刑法第219 條規定宣告沒收。至該簽帳單商店存根
      聯，雖係被告供行使偽造文書犯罪所用之物，但該簽帳單
      之商店存根聯，業已持交各該商店或聯合信用卡中心持有
      ，已非屬被告所有之物，核與刑法第38條第1 項第3 款、
      第3 項之規定不合，即不予宣告沒收，附此敘明。
四、關於移送併辦案件退回處理部分（臺灣臺北地方法院檢察署
    94年度偵字第16661號部分）：
（一）移送併案意旨另略以：甲○○於民國93年8 月31日20時許
      ，在臺北市○○區○○路1 段120 巷，竊取葉國松所有置
      放於車號AB─1311號自小客車內之皮包一個（內有安泰商
      業銀行中和分行支票20張、身分證、駕駛執照、行車執照
      、醫師執業執照、國泰世華銀行、華僑銀行、聯邦銀行、
      大眾銀行信用卡計4 張、金融卡1 張、印鑑2 枚、行動電
      話一具）。嗣於93年9 月18日，甲○○將前揭支票票號A0
      0000000 號、面額新台幣54萬1800元、發票日93年10月16
      日之支票1 張，交付予不知情之乙○○，作為購物之款項
      ，經乙○○提示後，因該支票業經葉國松掛失止付，始經
      警循線查獲上情因認甲○○涉犯刑法第320 條第1 項之普
      通竊盜罪嫌。
（二）按（修正前刑法）連續犯必須基於一個概括之犯意，連續
      數行為而犯同一罪名時，始能成立。所謂基於一個概括之
      犯意，即指該項犯罪行為，客觀上雖有次數可分，而在犯
      人主觀上，不外出於一個犯意之連續進行，如果每次犯罪
      係由各別起意，則無論所犯罪名是否相同，均應併合論罪
      ，無適用該條之餘地（最高法院22年上字第3233號判例意
      旨參照）。次按，所謂基於一個概括犯意，必須其多次犯
      罪行為，自始均在一個預定犯罪計畫以內，出於主觀上始
      終同一之犯意進行者，始足當之（最高法院90年度台上字
      第1194號判決意旨參照）。換言之，若中途另有新犯意發
      生，縱所犯為同一罪名，究非連續其初發的意思，而不能
      成立連續犯。
（三）經查，本案論罪科刑部分，被告主要係利用進出乙○○辦
      公室機會，而先後連續竊取辦公室內之信用卡、現金卡等
      財物，可知被告係基於一個預定竊取辦公室內物品之犯罪
      計畫之概括犯意所為。然依併案之犯罪事實所載，被告係
      竊取路邊車內皮包等財物，依經驗法則，應可推論被告係
      發現停放於路邊之車內有放置皮包等物，進而臨時起意竊
      取之。準此，併案意旨所載之竊盜行為，並非在被告預定
      利用進出辦公室機會竊取辦公室內物品之犯罪計畫範圍內
      ，而係另行起意為之，至為明確。從而，此部分被告既非
      非基於同一竊盜概括犯意所為，與本案自不生連續犯之裁
      判上一罪之關係。此外，移送併案部分與本案起訴部分並
      無其他裁判上一罪或實質上一罪之關係，本院尚無從併案
      審理，爰就該部分退回臺灣臺北地方法院檢察署檢察官，
      另為適法之處置。
五、適用法律之依據：
（一）刑事訴訟法第299 條第1 項前段。
（二）刑法第2 條第1 項前段、第28條、第216 條、第210 條、
      第320 條第1 項、第339 條第1 、3 項、第339 條之2 第
      1 項、第219 條、（修正前）第47條、（修正前）第55條
      、（修正前）第56條。
本案經檢察官陳佞如到庭執行職務。
中　　華　　民　　國　　96　　年　　8 　　月　　23　　日
               刑事第二庭  審判長法　官   楊清益
                                 法  官   吳炳桂
                                 法  官   顧正德
以上正本證明與原本無異。
如不服本判決，應於判決送達後10日內向本院提出上訴狀（應抄
附繕本），其未敘述上訴理由者，應於上訴期間屆滿後20日內補
提理由書狀於本院，上訴於臺灣高等法院臺中分院。告訴人或被
害人如對於本判決不服者，應具備理由請求檢察官上訴，其上訴
期間之計算係以檢察官收受判決正本之日期為準。
                                 書記官   廖鳳美
中　　華　　民　　國　　96　　年　　8 　　月　　29　　日
附表一：
┌─┬──────┬───────┬────┬────┬──────────┬───────┐
│編│時間        │特約商店      │金額（新│使用之信│偽造署名方式及數量  │證據名稱      │
│號│            │              │臺幣）  │用卡    │                    │              │
├─┼──────┼───────┼────┼────┼──────────┼───────┤
│1 │93年6 月17日│壬○○○光復店│3200元  │中華商銀│在1 式2 聯信用卡簽帳│(1)被告甲○○於│
│  │下午6 時23分│（台北市光復南│        │信用卡  │單上持卡人簽名欄內，│偵訊、審理時證│
│  │許          │路260巷25號） │        │        │以複寫方式偽簽「汪士│述有持乙○○所│
│  │            │              │        │        │強」之署名2 枚      │有之卡片消費之│
│  │            │              │        │        │                    │事實（見94 年 │
│  │            │              │        │        │                    │度偵緝字第32號│
│  │            │              │        │        │                    │第22至第23頁；│
│  │            │              │        │        │                    │審一卷第53頁以│
│  │            │              │        │        │                    │下）。        │
│  │            │              │        │        │                    │(2)證人即被害人│
│  │            │              │        │        │                    │乙○○於偵訊及│
│  │            │              │        │        │                    │審理時證述其所│
│  │            │              │        │        │                    │有之信用卡遭湯│
│  │            │              │        │        │                    │珠水所竊及被盜│
│  │            │              │        │        │                    │用等語明確（見│
│  │            │              │        │        │                    │同上偵卷第19頁│
│  │            │              │        │        │                    │以下；審二卷第│
│  │            │              │        │        │                    │161 頁以下）。│
│  │            │              │        │        │                    │(3)中華商業銀行│
│  │            │              │        │        │                    │信用卡消費明細│
│  │            │              │        │        │                    │、繳款通知書、│
│  │            │              │        │        │                    │中華商銀94年5 │
│  │            │              │        │        │                    │月23日（94）中│
│  │            │              │        │        │                    │銀卡字第0279號│
│  │            │              │        │        │                    │函暨所附之簽帳│
│  │            │              │        │        │                    │單影本（見同上│
│  │            │              │        │        │                    │偵卷第29至第30│
│  │            │              │        │        │                    │頁、第55頁至第│
│  │            │              │        │        │                    │56頁）。      │
├─┼──────┼───────┼────┼────┼──────────┼───────┤
│2 │93年6 月18日│庚○○○○（台│198元   │中華商銀│在1 式2 聯信用卡簽帳│(1)被告甲○○於│
│  │下午1時30分 │北市○○○路4 │        │信用卡  │單上持卡人簽名欄內，│偵訊、審理時證│
│  │            │段216 巷19弄6 │        │        │以複寫方式偽簽「汪士│述有持乙○○所│
│  │            │號）          │        │        │強」之署名2 枚      │有之卡片消費之│
│  │            │              │        │        │                    │事實（見94 年 │
│  │            │              │        │        │                    │度偵緝字第32號│
│  │            │              │        │        │                    │第22至第23頁；│
│  │            │              │        │        │                    │審一卷第53頁以│
│  │            │              │        │        │                    │下）。        │
│  │            │              │        │        │                    │(2)證人即被害人│
│  │            │              │        │        │                    │乙○○於偵訊及│
│  │            │              │        │        │                    │審理時證述其所│
│  │            │              │        │        │                    │有之信用卡遭湯│
│  │            │              │        │        │                    │珠水所竊及被盜│
│  │            │              │        │        │                    │用等語明確（見│
│  │            │              │        │        │                    │同上偵卷第19頁│
│  │            │              │        │        │                    │以下；審二卷第│
│  │            │              │        │        │                    │161 頁以下）。│
│  │            │              │        │        │                    │(3)中華商業銀行│
│  │            │              │        │        │                    │信用卡消費明細│
│  │            │              │        │        │                    │、繳款通知書（│
│  │            │              │        │        │                    │見同上偵卷第29│
│  │            │              │        │        │                    │至第30頁）。  │
├─┼──────┼───────┼────┼────┼──────────┼───────┤
│3 │93年6 月18日│中國石油光復北│670元   │富邦銀行│在1 式2 聯信用卡簽帳│(1)被告甲○○於│
│  │            │路站          │        │信用卡  │單上持卡人簽名欄內，│偵訊、審理時證│
│  │            │              │        │        │偽簽「乙○○」之署名│述有持乙○○所│
│  │            │              │        │        │2 枚。              │有之卡片消費之│
│  │            │              │        │        │                    │事實（見94 年 │
│  │            │              │        │        │                    │度偵緝字第32號│
│  │            │              │        │        │                    │第22至第23頁；│
│  │            │              │        │        │                    │審一卷第53頁以│
│  │            │              │        │        │                    │下）。        │
│  │            │              │        │        │                    │(2)證人即被害人│
│  │            │              │        │        │                    │乙○○於偵訊及│
│  │            │              │        │        │                    │審理時證述其所│
│  │            │              │        │        │                    │有之信用卡遭湯│
│  │            │              │        │        │                    │珠水所竊及被盜│
│  │            │              │        │        │                    │用等語明確（見│
│  │            │              │        │        │                    │同上偵卷第19頁│
│  │            │              │        │        │                    │以下；審二卷第│
│  │            │              │        │        │                    │161 頁以下）。│
│  │            │              │        │        │                    │(3)富邦銀行信用│
│  │            │              │        │        │                    │卡消費明細及帳│
│  │            │              │        │        │                    │單（見同上偵卷│
│  │            │              │        │        │                    │第59頁）。    │
├─┼──────┼───────┼────┼────┼──────────┼───────┤
│4 │93年6 月19日│中華賓士汽車股│28,367元│富邦銀行│在1 式2 聯信用卡簽帳│(1)被告甲○○於│
│  │            │份有限公司    │        │信用卡  │單上持卡人簽名欄內，│偵訊、審理時證│
│  │            │              │        │        │偽簽「乙○○」之署名│述有持乙○○所│
│  │            │              │        │        │2枚                 │有之卡片消費之│
│  │            │              │        │        │                    │事實（見94 年 │
│  │            │              │        │        │                    │度偵緝字第32號│
│  │            │              │        │        │                    │第22至第23頁；│
│  │            │              │        │        │                    │審一卷第53頁以│
│  │            │              │        │        │                    │下）。        │
│  │            │              │        │        │                    │(2)證人即被害人│
│  │            │              │        │        │                    │乙○○於偵訊及│
│  │            │              │        │        │                    │審理時證述其所│
│  │            │              │        │        │                    │有之信用卡遭湯│
│  │            │              │        │        │                    │珠水所竊及被盜│
│  │            │              │        │        │                    │用等語明確（見│
│  │            │              │        │        │                    │同上偵卷第19頁│
│  │            │              │        │        │                    │以下；審二卷第│
│  │            │              │        │        │                    │161 頁以下）。│
│  │            │              │        │        │                    │(3)富邦銀行信用│
│  │            │              │        │        │                    │卡消費明細及帳│
│  │            │              │        │        │                    │單、財團法人聯│
│  │            │              │        │        │                    │合信用卡中心94│
│  │            │              │        │        │                    │年6 月29 日 （│
│  │            │              │        │        │                    │94）聯卡會計字│
│  │            │              │        │        │                    │第278 號函暨所│
│  │            │              │        │        │                    │附之簽帳單影本│
│  │            │              │        │        │                    │（見同上偵卷第│
│  │            │              │        │        │                    │59頁、第63至第│
│  │            │              │        │        │                    │64頁）。      │
├─┼──────┼───────┼────┼────┼──────────┼───────┤
│5 │93年6 月19日│丙○○○      │2,189元 │富邦銀行│在1 式2 聯信用卡簽帳│(1)被告甲○○於│
│  │            │              │        │信用卡  │單上持卡人簽名欄內，│偵訊、審理時證│
│  │            │              │        │        │以複寫方式偽簽「汪士│述有持乙○○所│
│  │            │              │        │        │強」之署名2 枚      │有之卡片消費之│
│  │            │              │        │        │                    │事實（見94 年 │
│  │            │              │        │        │                    │度偵緝字第32號│
│  │            │              │        │        │                    │第22至第23頁；│
│  │            │              │        │        │                    │審一卷第53頁以│
│  │            │              │        │        │                    │下）。        │
│  │            │              │        │        │                    │(2)證人即被害人│
│  │            │              │        │        │                    │乙○○於偵訊及│
│  │            │              │        │        │                    │審理時證述其所│
│  │            │              │        │        │                    │有之信用卡遭湯│
│  │            │              │        │        │                    │珠水所竊及被盜│
│  │            │              │        │        │                    │用等語明確（見│
│  │            │              │        │        │                    │同上偵卷第19頁│
│  │            │              │        │        │                    │以下；審二卷第│
│  │            │              │        │        │                    │161 頁以下）。│
│  │            │              │        │        │                    │(3)富邦銀行信用│
│  │            │              │        │        │                    │卡消費明細及帳│
│  │            │              │        │        │                    │單（見同上偵卷│
│  │            │              │        │        │                    │第59頁）。    │
├─┼──────┼───────┼────┼────┼──────────┼───────┤
│6 │93年6 月21日│鎮海加油站有限│1,160元 │富邦銀行│在1 式2 聯信用卡簽帳│(1)被告甲○○於│
│  │            │公司          │        │信用卡  │單上持卡人簽名欄內，│偵訊、審理時證│
│  │            │              │        │        │偽簽「乙○○」之署名│述有持乙○○所│
│  │            │              │        │        │2枚                 │有之卡片消費之│
│  │            │              │        │        │                    │事實（見94 年 │
│  │            │              │        │        │                    │度偵緝字第32號│
│  │            │              │        │        │                    │第22至第23頁；│
│  │            │              │        │        │                    │審一卷第53頁以│
│  │            │              │        │        │                    │下）。        │
│  │            │              │        │        │                    │(2)證人即被害人│
│  │            │              │        │        │                    │乙○○於偵訊及│
│  │            │              │        │        │                    │審理時證述其所│
│  │            │              │        │        │                    │有之信用卡遭湯│
│  │            │              │        │        │                    │珠水所竊及被盜│
│  │            │              │        │        │                    │用等語明確（見│
│  │            │              │        │        │                    │同上偵卷第19頁│
│  │            │              │        │        │                    │以下；審二卷第│
│  │            │              │        │        │                    │161 頁以下）。│
│  │            │              │        │        │                    │(3)富邦銀行信用│
│  │            │              │        │        │                    │卡消費明細及帳│
│  │            │              │        │        │                    │單（見同上偵卷│
│  │            │              │        │        │                    │第59頁）。    │
├─┼──────┼───────┼────┼────┼──────────┼───────┤
│7 │93年6 月19日│丁○○○○○○│3,432元 │建華銀行│在1 式2 聯信用卡簽帳│(1)被告甲○○於│
│  │            │              │        │信用卡  │單上持卡人簽名欄內，│偵訊、審理時證│
│  │            │              │        │        │偽簽「乙○○」之署名│述有持乙○○所│
│  │            │              │        │        │2 枚                │有之卡片消費之│
│  │            │              │        │        │                    │事實（見94 年 │
│  │            │              │        │        │                    │度偵緝字第32號│
│  │            │              │        │        │                    │第22至第23頁；│
│  │            │              │        │        │                    │審一卷第53頁以│
│  │            │              │        │        │                    │下）。        │
│  │            │              │        │        │                    │(2)證人即被害人│
│  │            │              │        │        │                    │乙○○於偵訊及│
│  │            │              │        │        │                    │審理時證述其所│
│  │            │              │        │        │                    │有之信用卡遭湯│
│  │            │              │        │        │                    │珠水所竊及被盜│
│  │            │              │        │        │                    │用等語明確（見│
│  │            │              │        │        │                    │同上偵卷第19頁│
│  │            │              │        │        │                    │以下；審二卷第│
│  │            │              │        │        │                    │161 頁以下）。│
│  │            │              │        │        │                    │(3)建華商業銀行│
│  │            │              │        │        │                    │信用卡消費明細│
│  │            │              │        │        │                    │及聯邦銀行之簽│
│  │            │              │        │        │                    │帳單（見同上偵│
│  │            │              │        │        │                    │卷第32、第35頁│
│  │            │              │        │        │                    │）。          │
└─┴──────┴───────┴────┴────┴──────────┴───────┘
附表二：
┌──┬──────┬───────┬─────────┬─────────┬───────┐
│編號│時間        │地點          │使用之信用卡      │方式及詐得金額    │證據名稱      │
├──┼──────┼───────┼─────────┼─────────┼───────┤
│ 1  │93年6 月21日│台北市○○○路│乙○○所有編號4907│以預借現金方式接續│(1)被告甲○○於│
│    │下午2 時25分│1 段10號日盛銀│000000000000號之中│提款5次詐得10萬元 │偵訊、審理時證│
│    │至28分間    │行營業部之自動│華商銀信用卡      │                  │述有持乙○○所│
│    │            │提款機        │                  │                  │有之卡片提款之│
│    │            │              │                  │                  │事實（見94年度│
│    │            │              │                  │                  │偵緝字第32號第│
│    │            │              │                  │                  │12 至 第13頁；│
│    │            │              │                  │                  │審一卷第53頁以│
│    │            │              │                  │                  │下）。        │
│    │            │              │                  │                  │(2)證人即被害人│
│    │            │              │                  │                  │乙○○於偵訊及│
│    │            │              │                  │                  │審理時證述其所│
│    │            │              │                  │                  │有之信用卡遭湯│
│    │            │              │                  │                  │珠水所竊及被盜│
│    │            │              │                  │                  │用等語明確（見│
│    │            │              │                  │                  │同上偵卷第19頁│
│    │            │              │                  │                  │以下；審二卷第│
│    │            │              │                  │                  │161頁以下）。 │
│    │            │              │                  │                  │(3)中華商業銀行│
│    │            │              │                  │                  │信用卡消費明細│
│    │            │              │                  │                  │、繳款通知書（│
│    │            │              │                  │                  │見同上偵卷第29│
│    │            │              │                  │                  │至第30頁）。  │
├──┼──────┼───────┼─────────┼─────────┼───────┤
│ 2  │93年6月21日 │建華商業銀行自│乙○○所有之編號55│以預借現金方式詐得│(1)被告甲○○於│
│    │            │動提款機      │00000000000000號富│2萬元             │偵訊、審理時證│
│    │            │              │邦銀行信用卡      │                  │述有持乙○○所│
│    │            │              │                  │                  │有之卡片提款之│
│    │            │              │                  │                  │事實（見94年度│
│    │            │              │                  │                  │偵緝字第32號第│
│    │            │              │                  │                  │12 至 第13頁；│
│    │            │              │                  │                  │審一卷第53頁以│
│    │            │              │                  │                  │下）。        │
│    │            │              │                  │                  │(2)證人即被害人│
│    │            │              │                  │                  │乙○○於偵訊及│
│    │            │              │                  │                  │審理時證述其所│
│    │            │              │                  │                  │有之信用卡遭湯│
│    │            │              │                  │                  │珠水所竊及被盜│
│    │            │              │                  │                  │用等語明確（見│
│    │            │              │                  │                  │同上偵卷第19頁│
│    │            │              │                  │                  │以下；審二卷第│
│    │            │              │                  │                  │161頁以下）。 │
│    │            │              │                  │                  │(3)富邦銀行信用│
│    │            │              │                  │                  │卡消費明細及帳│
│    │            │              │                  │                  │單（見同上偵卷│
│    │            │              │                  │                  │第33頁）。    │
├──┼──────┼───────┼─────────┼─────────┼───────┤
│ 3  │93年6月21日 │中國國際商業銀│乙○○所有之編號40│以預借現金方式接續│(1)被告甲○○於│
│    │            │行城中中區辦事│00000000000000號建│提款2次詐得6萬元  │偵訊、審理時證│
│    │            │處自動提款機  │華商業銀行信用卡  │                  │述有持乙○○所│
│    │            │              │                  │                  │有之卡片提款之│
│    │            │              │                  │                  │事實（見94年度│
│    │            │              │                  │                  │偵緝字第32號第│
│    │            │              │                  │                  │12 至 第13頁；│
│    │            │              │                  │                  │審一卷第53頁以│
│    │            │              │                  │                  │下）。        │
│    │            │              │                  │                  │(2)證人即被害人│
│    │            │              │                  │                  │乙○○於偵訊及│
│    │            │              │                  │                  │審理時證述其所│
│    │            │              │                  │                  │有之信用卡遭湯│
│    │            │              │                  │                  │珠水所竊及被盜│
│    │            │              │                  │                  │用等語明確（見│
│    │            │              │                  │                  │同上偵卷第19頁│
│    │            │              │                  │                  │以下；審二卷第│
│    │            │              │                  │                  │161頁以下）。 │
│    │            │              │                  │                  │(3)建華商業銀行│
│    │            │              │                  │                  │消費明細（見同│
│    │            │              │                  │                  │上偵卷第32 頁 │
│    │            │              │                  │                  │）。          │
├──┼──────┼───────┼─────────┼─────────┼───────┤
│ 4  │93年7 月1 日│台北火車站內之│辛○○所有編號0241│以預借現金方式接續│(1)被告甲○○於│
│    │凌晨4 時28分│上海商業銀行自│0000000000號之中華│提款3次詐得5萬元  │偵訊、審理時證│
│    │至30分間    │動提款機      │商銀現金卡        │                  │述有持辛○○所│
│    │            │              │                  │                  │有之卡片提款之│
│    │            │              │                  │                  │事實（見94年度│
│    │            │              │                  │                  │偵緝字第32號第│
│    │            │              │                  │                  │12 至 第13頁；│
│    │            │              │                  │                  │審一卷第53頁以│
│    │            │              │                  │                  │下）。        │
│    │            │              │                  │                  │(2)證人即被害人│
│    │            │              │                  │                  │辛○○於警詢、│
│    │            │              │                  │                  │偵訊及審理時證│
│    │            │              │                  │                  │述其所有之信用│
│    │            │              │                  │                  │卡遭甲○○所竊│
│    │            │              │                  │                  │及被盜用等語明│
│    │            │              │                  │                  │確（見93年度偵│
│    │            │              │                  │                  │字第16387 號卷│
│    │            │              │                  │                  │第4 至第7 頁、│
│    │            │              │                  │                  │第39頁以下；審│
│    │            │              │                  │                  │二卷第147 頁以│
│    │            │              │                  │                  │下）。        │
│    │            │              │                  │                  │(3)辛○○之中華│
│    │            │              │                  │                  │商銀行現金卡帳│
│    │            │              │                  │                  │戶明細、上海商│
│    │            │              │                  │                  │銀ATM提款交易 │
│    │            │              │                  │                  │明細表、中華商│
│    │            │              │                  │                  │銀行信用卡消費│
│    │            │              │                  │                  │明細、監視器翻│
│    │            │              │                  │                  │拍照片1 份、溫│
│    │            │              │                  │                  │淑賢手機簡訊照│
│    │            │              │                  │                  │片1 份（見93年│
│    │            │              │                  │                  │度偵字第16387 │
│    │            │              │                  │                  │號第10至第12頁│
│    │            │              │                  │                  │、第20至第23頁│
│    │            │              │                  │                  │、第45頁；審二│
│    │            │              │                  │                  │卷第178 頁至第│
│    │            │              │                  │                  │181頁）。     │
├──┼──────┼───────┼─────────┼─────────┼───────┤
│ 5  │93年7 月1 日│台北市○○路2 │辛○○所有編號5454│以預借現金方式接續│(1)被告甲○○於│
│    │凌晨4 時54分│段21號台北銀行│000000000000號中華│提款2次詐得3萬元  │偵訊、審理時證│
│    │至56分間    │基隆路分行隻自│商銀信用卡        │                  │述有持辛○○所│
│    │            │動提款機      │                  │                  │有之卡片提款之│
│    │            │              │                  │                  │事實（見94年度│
│    │            │              │                  │                  │偵緝字第32號第│
│    │            │              │                  │                  │12 至 第13頁；│
│    │            │              │                  │                  │審一卷第53頁以│
│    │            │              │                  │                  │下）。        │
│    │            │              │                  │                  │(2)證人即被害人│
│    │            │              │                  │                  │辛○○於警詢、│
│    │            │              │                  │                  │偵訊及審理時證│
│    │            │              │                  │                  │述其所有之信用│
│    │            │              │                  │                  │卡遭甲○○所竊│
│    │            │              │                  │                  │及被盜用等語明│
│    │            │              │                  │                  │確（見93年度偵│
│    │            │              │                  │                  │字第16387 號卷│
│    │            │              │                  │                  │第4 至第7 頁、│
│    │            │              │                  │                  │第39頁以下；審│
│    │            │              │                  │                  │二卷第147 頁以│
│    │            │              │                  │                  │下）。        │
│    │            │              │                  │                  │(3)辛○○之中華│
│    │            │              │                  │                  │商銀行現金卡帳│
│    │            │              │                  │                  │戶明細、上海商│
│    │            │              │                  │                  │銀ATM提款交易 │
│    │            │              │                  │                  │明細表、中華商│
│    │            │              │                  │                  │銀行信用卡消費│
│    │            │              │                  │                  │明細、辛○○手│
│    │            │              │                  │                  │機簡訊照片1份 │
│    │            │              │                  │                  │（見93年度偵字│
│    │            │              │                  │                  │第16387 號第10│
│    │            │              │                  │                  │至第12頁、第45│
│    │            │              │                  │                  │頁；審二卷第17│
│    │            │              │                  │                  │8 頁至第181頁 │
│    │            │              │                  │                  │）。          │
└──┴──────┴───────┴─────────┴─────────┴───────┘
附表三：
┌─────┬───────────┬───────────┬──────────┐
│比較法條  │舊法於本案適用之法律效│新法於本案適用之法律效│依「從舊從輕」原則比│
│          │果                    │果                    │較結果              │
├─────┼───────────┼───────────┼──────────┤
│刑法第320 │刑法第320 條、第339 條│依修正後刑法施行法第1 │比較刑法第320 條、第│
│條、第339 │、第339 條之2 第1 項之│條之1 之規定，95年7 月│339 條、第339 條之2 │
│條、第339 │罰金刑部分（有期徒刑、│1 日以後施行之刑法，刑│第1 項之罰金刑最高額│
│條之2第1項│拘役部分並未修正），依│法第320 條、第339 條、│部分，不論新舊法之數│
│          │行為時之罰金罰鍰提高標│第339 條之2 第1 項之罰│額均係相同，不生新法│
│          │準條例第1 條前段之規定│金刑部分（有期徒刑、拘│較有利於行為人。    │
│          │，應提高10倍，即分別為│役部分並未修正）之貨幣│                    │
│          │5000銀元、1 萬銀元、10│單位為新臺幣，並提高為│                    │
│          │萬銀元以下罰金，折合新│原規定數額之30倍，亦係│                    │
│          │臺幣為15000 元、3 萬元│為新臺幣15000 元、3 萬│                    │
│          │、30萬元以下罰金。    │元、30萬元以下罰金。  │                    │
├─────┼───────────┼───────────┼──────────┤
│刑法第33條│依修正前之刑法第33條第│依修正後之刑法第33條第│比較修正前後之主刑罰│
│          │5 款規定為罰金刑最低額│5款之規定，罰金刑為新 │金刑之最低數額部分，│
│          │為銀元1 元，依罰金罰鍰│臺幣1 千元以上，以百元│以95年7 月1 日修正公│
│          │提高標準條例第1 條之規│計算。                │布施行前之規定，較有│
│          │定提高10倍，故罰金刑最│                      │利於被告。          │
│          │低額為銀元10元即新台幣│                      │                    │
│          │30元以上。            │                      │                    │
├─────┼───────────┼───────────┼──────────┤
│刑法第55條│依修正前之刑法第55條之│依新法規定，已刪除刑法│比較修正前後之論罪罪│
│（牽連犯）│規定，犯一罪而其方法或│第55條牽連犯之規定，故│數部分，以95年7 月1 │
│          │結果之行為犯他罪名者，│應予分論併罰。        │日修正公布施行前之刑│
│          │從一重處斷。          │                      │法規定，較有利於被告│
│          │                      │                      │。                  │
├─────┼───────────┼───────────┼──────────┤
│刑法第56條│依修正前之刑法第56條之│依新法規定，已刪除刑法│比較修正前後之論罪罪│
│          │規定，連續數行為而犯同│第56條連續犯之規定，故│數部分，以95年7 月1 │
│          │一罪名者，以一罪論。但│應予分論併罰，但依同法│日修正公布施行前之刑│
│          │得加重其刑至2 分之1。 │第51條第5款但書，最長 │法規定，較有利於被告│
│          │                      │不得逾30年。          │。                  │
├─────┼───────────┼───────────┼──────────┤
│刑法第47條│依修正前之刑法第47條之│依修正後刑法第47條第1 │被告故意犯本案之罪，│
│          │規定，應適用累犯之規定│項之規定，應適用累犯之│不論新舊法均構成累犯│
│          │，加重本刑至2分之1。  │規定，加重本刑至2分之1│，不生新法較有利於行│
│          │                      │。                    │為人之情形。不生新舊│
│          │                      │                      │法比較之問題。      │
├─────┴───────────┴───────────┴──────────┤
│綜合比較全部罪刑結果：                                                          │
│    本案綜其全部罪刑，比較關於罰金刑上下限、牽連犯、連續犯、累犯之規定，修正後刑│
│    法並無較修正前之刑法規定有利於被告，自仍應依刑法第2 條第1 項前段之規定，一體│
│    適用修正前（即行為時）之刑法規定。                                          │
└────────────────────────────────────────┘
附錄本判決論罪科刑法條全文
中華民國刑法第216條
（行使偽造變造或登載不實之文書罪）
行使第210 條至第215 條之文書者，依偽造、變造文書或登載不
實事項或使登載不實事項之規定處斷。
中華民國刑法第210條
（偽造變造私文書罪）
偽造、變造私文書，足以生損害於公眾或他人者，處 5 年以下有
期徒刑。
中華民國刑法第320條
（普通竊盜罪、竊佔罪）
意圖為自己或第三人不法之所有，而竊取他人之動產者，為竊盜
罪，處 5 年以下有期徒刑、拘役或 5 百元以下罰金。
意圖為自己或第三人不法之利益，而竊佔他人之不動產者，依前
項之規定處斷。
前二項之未遂犯罰之。
中華民國刑法第339條
（普通詐欺罪）
意圖為自己或第三人不法之所有，以詐術使人將本人或第三人之
物交付者，處5 年以下有期徒刑、拘役或科或併科1 千元以下罰
金。
以前項方法得財產上不法之利益或使第三人得之者，亦同。
前二項之未遂犯罰之。
中華民國刑法第339條之2
（違法由自動付款設備取得他人之物之處罰）
意圖為自己或第三人不法之所有，以不正方法由自動付款設備取
得他人之物者，處3 年以下有期徒刑、拘役或1 萬元以下罰金。
以前項方法得財產上不法之利益或使第三人得之者，亦同。
中華民國刑法第219條
（沒收之特例）
偽造之印章、印文或署押，不問屬於犯人與否，沒收之。
